臺灣彰化地方法院刑事判決　　　　　　　　　　　 九十三年度易字第八三四號
　　公　訴　人　臺灣彰化地方法院檢察署檢察官
　　被　　　告　乙○○
右列被告因竊盜案件，經檢察官聲請簡易判決處刑（九十三年度偵字第四七八八號）
，由本院北斗簡易庭認不宜適用簡易判決處刑程序而簽移本院，及檢察官移
九十三年度偵字第五二一九號、第五五九六號、第五五九七號），本院認有刑事訴訟
法第二百七十三條之一第一項之情形，而改依簡式審判程序判決如左：
    主  文
乙○○連續攜帶兇器，毀壞門扇，於夜間侵入住宅竊盜，累犯，處有期徒刑拾月。
    事  實
一、乙○○有竊盜之前科，前甫因竊盜案件，經本院判處有期徒刑一年二月確定，於
    民國九十三年三月十日（起訴書載為十一日）執行完畢。猶不知悔改，為求財物
    花用，竟意圖為自己不法之所有且基於概括之犯意，先於九十三年三月初某日晚
    上二十二時許，至彰化縣芳苑鄉永興村和平巷七號丙○○之住宅，趁該處鋁門（
    即大門，此為鄉下透天厝常見之設備）未關妥之機會，侵入其內，徒手取丙○○
    所有之新台幣（下同）一千三百元，得手後予以花用；又於同年四月四日夜間零
    時許，持其所有於客觀上足以對人之身體、生命產生攻擊危險性之螺絲起子一支
    （未扣案，已丟棄），至前開丙○○之住宅，因該住宅之鋁門上鎖而關緊（按此
    鎖係附屬於鋁門上，非係其他附加鎖或司畢靈鎖），其竟持螺絲起子毀壞該門鎖
    ，而侵入其內，竊取其所有之ＯＫＷＡＰ牌Ａ一八三型手機一支（序號0000
    00000000000號）；再於九十三年六月二十日二十三時二十分許，在
    彰化縣二林鎮○○路○段五五八號彰化基督教醫院二林分院內，徒手竊取該院所
    有而置於車牌號碼ＱＣ─四一五九號廂型車內之鐵制旗桿插座一個；續於九十三
    年七月六日上午八時許，至彰化縣二林鎮○○里○○路○段五十九號丁○○所經
    營之「一六八餐飲店」，以破壞附於鋁門之門栓之方法，毀壞該處之鋁門，而進
    入其內（此侵入住宅部分，未據告訴），竊取丁○○所有之二千元；後於九十三
    年七月十一日十七時四十分許，在彰化縣二林鎮○○里○○路十五號前，徒手竊
    取陳國華之腳踏車一台。期間，乙○○於（一）九十三年六月二十日二十三時二
    十分許，在彰化縣二林鎮○○路○段五五八號彰化基督教醫院二林分院內，於竊
    行得手後，欲行離開之際，為該院警衛戊○○發現，報警前來查獲。（二）九十
    三年七月十一日十七時四十五分許，在彰化縣二林鎮○○里○○路十五號處，完
    成竊行後，於離開之時，為陳國華發現，進而報警前來處理。
二、案經彰化縣警察局二林分局移送臺灣彰化地方法院檢察署檢察官偵查起訴暨移送
    併案審理。
    理  由
一、按除被告所犯為死刑、無期徒刑、最輕本刑為三年以上有期徒刑之罪或高等法院
    管轄第一審案件者外，於前條第一項程序進行中，被告先就被訴事實為有罪之陳
    述時，審判長得告知被告簡式審判程序之旨，並聽取當事人、代理人、辯護人及
    輔佐人之意見後，裁定進行簡式審判程序；除簡式審判程序及簡易程序案件外，
    第一審應行合議審判，刑事訴訟法第二百七十三條之一第一項、第二百八十四條
    之一分別定有明文。本件被告所涉係死刑、無期徒刑、最輕本刑為三年以上有期
    徒刑之罪或高等法院管轄第一審案件以外之罪，並於本院行準備程序時就被訴事
    實為有罪之陳述，本院合議庭依前揭規定，經評議結果，裁定改由一名法官獨任
    行簡式審判程序，先予敘明。
二、右揭犯罪事實，業據被告乙○○於警訊、偵查時及本院審理中，自白不諱，核與
    被害人陳國華、丙○○、丁○○及目擊者戊○○於警訊所證述情節相符，且有贓
    物認領保管單二紙及照片幀在卷可稽。顯見被告之自白與事實相符，堪予採信。
    本件事證明確，被告之犯行，洵堪認定。
二、核被告乙○○所為前開五次竊盜犯行，依序成立刑法第三百二十一條第一項第
    一款之於夜間侵入住宅竊盜罪、刑法第三百二十一條第一項第一、二、三款之
    攜帶兇器，毀壞門扇，於夜間侵入住宅竊盜罪、刑法第三百二十條第一項之竊
    盜罪、刑法第三百二十一條第一項第二款之毀壞門扇，竊盜罪、刑法第三百
    二十條第一項之竊盜罪。被告乙○○所為前開五次竊盜犯行，時間緊接，基本犯
    罪構成要件相同，顯係基於概括犯意為之，為連續犯，依法以一罪（即較重）之
    刑法第三百二十一條第一項第一、二、三款之攜帶兇器，毀壞門扇，於夜間侵入
    住宅竊盜罪論，並加重其刑。前開犯罪事實，為原起訴書所漏列部分，與原起訴
    書所載部分（此部分係有罪部分），有裁判上一罪之關係，故本院自得併予審理
    。又被告乙○○前因竊盜案件，經本院判處有期徒刑一年二月確定，於九十三年
    三月十日執行完畢，業據被告供明復有台灣彰化地方法院檢察署刑案資料查註紀
    錄表乙份附卷足按，五年以內再犯本案有期徒刑以上之罪，係屬累犯，依法應遞
    予加重其刑。爰審酌被告之品行、犯罪動機、目的、攜帶兇器行竊，危害社會治
    安、所竊取之財物不大及犯後坦承犯行之態度等一切情狀，量處如主文所示之刑
    ，以示懲儆。又本院認判處前開有期徒刑，已足收矯治之效，故不為強制工作之
    諭知。另螺絲起子一支，業經被告丟棄滅失，此為被告所供承，故不為沒收之諭
    知，併此說明。
據上論斷，應依刑事訴訟法第二百七十三條之一第一項、第二百九十九條第一項前段
，刑法第五十六條、第三百二十一條第一項第一款、第二款、第三款、第四十七條，
判決如主文。
本案經檢察官甲○○到庭執行職務。
中      華      民      國    九十三    年      十      月    二十一    日
                                      台灣彰化地方法院刑事第一庭
                                          法      官  洪  志  賢
右正本證明與原本無異。
如不服本判決，應於判決送達後十日內向本院提出上訴狀( 須附繕本 )。
告訴人或被害人對於判決如有不服具備理由請求檢察官上訴者，其上訴期間之計算係
以檢察官收受判決正本之日期為準。
                                          法院書記官  洪  年  慶
中      華      民      國    九十三    年      十      月    二十七    日
刑法第三百二十一條
犯竊盜罪而有左列情形之一者，處六月以上五年以下有期徒刑：
一、於夜間侵入住宅或有人居住之建築物、船艦或隱匿其內而犯之者。
二、毀越門扇、牆垣或其他安全設備而犯之者。
三、攜帶兇器而犯之者。
四、結夥三人以上而犯之者。
五、乘火災、水災或其他災害之際而犯之者。
六、在車站或埠頭而犯之者。
前項之未遂犯罰之。
